臺灣苗栗地方法院刑事判決　　　　　　　100年度易字第851號
公　訴　人　臺灣苗栗地方法院檢察署檢察官
被　　　告　黃秀美
上列被告因傷害案件，經檢察官聲請簡易判決處刑（100 年度偵
字第5316號），本院認有刑事訴訟法第451 條之1 第4 項但書第
3 款情形，不應以簡易判決處刑，改依通常訴訟程序，茲判決如
下：
    主  文
本件公訴不受理。
    理  由
一、本件聲請簡易判決處刑意旨詳如附件所載。
二、按告訴乃論之罪，告訴人於第一審辯論終結前得撤回其告訴
    ，又告訴經撤回者，應諭知不受理之判決，並得不經言詞辯
    論為之，刑事訴訟法第238 條第1 項、第303 條第3 款、第
    307 條，分別定有明文。
三、查本件被告黃秀美傷害案件，經檢察官聲請以簡易判決處刑
    認係觸犯刑法第277 條第1 項之傷害罪，依同法第287 條之
    規定，須告訴乃論。茲據告訴人撤回告訴，有聲請撤回告訴
    狀在卷可稽，依照首開說明，本件爰不經言詞辯論，逕為諭
    知不受理之判決。
四、據上論斷，應依刑事訴訟法第452 條、第303 條第3 款、第
    307 條，判決如主文。
中    華    民    國   100    年    11    月    30    日
                  刑事第一庭    法  官  林靜雯
以上正本證明與原本無異。
如不服本判決應於收受判決後10日內向本院提出上訴書狀，並應
應敘述具體理由。其未敘述上訴理由者，應於上訴期間屆滿後20
日內向本院補提理由書（均須附繕本）「切勿逕送上級法院」。
告訴人或被害人如對本判決不服者，應具備理由請求檢察官上訴
，其上訴期間之計算係以檢察官收受判決正本之日期為準。
                                書記官  劉千瑄
中    華    民    國   100    年    11    月    30    日
附件：
臺灣苗栗地方法院檢察署檢察官聲請簡易判決處刑書
                                     100年度偵字第5316號
    被      告  黃秀美  女  54歲（民國○○年○○月○○日生）
                        住苗栗縣獅潭鄉新店村12鄰新店146
                        號
                        國民身分證統一編號：Ｚ000000000號
上列被告因傷害案件，業經偵查終結，認宜以簡易判決處刑，茲
將犯罪事實及證據並所犯法條分敘如下：
        犯罪事實
一、黃秀美於民國100年7月31日17時40許，至劉淑芳在苗栗縣獅
    潭鄉百壽村6鄰62號住處找尋傅秋菊，因一時氣憤，竟基於
    傷害之犯意，徒手毆打並推倒傅秋菊，導致傅秋菊受有頭皮
    擦傷並頭暈、左下胸部及左下腹部鈍挫傷、四肢多處擦挫傷
    、頭痛、腦震盪後徵侯群等傷害。
二、案經傅秋菊訴由苗栗縣警察局大湖分局報告偵辦。
        證據並所犯法條
一、訊據被告黃秀美自承於上揭時地與告訴人傅秋菊發生衝突等
    事實，雖矢口否認有何傷害犯行，辯稱：伊有抓住告訴人，
    告訴人講話激伊，伊生氣就打告訴人下腹部，伊與告訴人有
    拉扯，伊沒有打傷告訴人云云。惟查，上開事實業據告訴人
    傅秋菊指述歷歷，核與證人劉淑芳證述情節相符，並有財團
    法人為恭紀念醫院乙種診斷證明書2份、照片13張在卷可證
    ，故被告所辯，應屬卸責之詞，不足採信。是本案事證明確
    ，被告犯嫌應堪認定。
二、核被告黃秀美所為，係犯刑法第277條第1項之傷害罪嫌。
三、依刑事訴訟法第451條第1項聲請逕以簡易判決處刑。
    此  致
臺灣苗栗地方法院
中    華    民    國   100    年    10    月    18    日
                              檢  察  官  林俊杰
本件證明與原本無異。
中    華    民    國   100    年    10    月    27    日
                              書  記  官  范芳瑜
所犯法條：
刑法第277條第1項
傷害人之身體或健康者，處 3 年以下有期徒刑、拘役或 1 千元
以下罰金。